【裁判字號】    88,易,3148
【裁判日期】    890107
【裁判案由】    詐欺
【裁判全文】
~w2z2;臺灣臺南地方法院刑事裁定~w1z1;            八十八年度易字第三一四八號
    公  訴  人  臺灣台南地方法院檢察署檢察官
    被      告  丙○○
右列被告因詐欺案件，經公訴人提起公訴（八十八年度偵字第九○八一號），本院裁
定如左：
    主  文
丙○○無罪。
    理  由
一、公訴意旨略稱：被告丙○○意圖為自己不法之所有，明知自身資力不佳，仍於民
    國八十八年四月十九日，向告訴人乙○○租用車號Ｄ３～一六七二號自小客車一
    輛，並佯稱僅租用一天及當場交付一天之租金新台幣（下同）一千八百元與告訴
    人，以取信於乙○○，陳某不疑有詐，而交付上述小客車與被告，嗣被告租借得
    該車後，僅於隔日以電話向告訴人表明續租一日之意，其後即未再繳交租金或將
    該租車歸還告訴人，而詐得使用該租車八天之不法利益。嗣於八十八年四月二十
    八日，告訴人經被告電話通知，始在台南市○○路○段尋獲該車。因認被告涉有
    刑法第三十三十九條第二項之詐欺得利罪嫌。案經乙○○訴請臺灣台南地方法院
    檢察署檢察官偵查起訴。
二、按犯罪事實應依證據認定之，無證據不得推定其犯罪事實；又不能證明被告犯罪
    或其行為不罰者，應諭知無罪之判決，此刑事訴訟法第一百五十四條、第三百零
    一條第一項分別定有明文；又告訴人之告訴，係以使被告受刑事訴追為目的，是
    其陳述是否與事實相符，仍應調查其他事實以資審認，始得為被告不利之認定；
    又認定不利於被告之事實，須依積極證據，茍積極證據不足為不利於被告事實之
    認定時，即應為有利於被告之認定，更不必有何有利之證據，此最高法院五十二
    年台上第一三○○號、第三十年上字第八一六號著有判例可資參照。
三、訊之被告丙○○堅詞否認有何詐欺得利之犯行，辯稱：伊雖有租該自小客車一天
    ，但隔天伊把車交給甲○○使用，甲○○有打電話給告訴人表示續租，後來因駕
    車不慎致車子擦撞毀損，伊亦曾打電話給告訴人詢問王女是否還車，並主動打電
    話通知告訴人該車所在，請告訴人取回該車，伊並無詐欺得利之犯意等語。經查
    ：據證人甲○○到庭具結證稱：該車是被告租的，伊是保證人，後來車子壞了，
    伊等想把車子修復後再還車，且被告曾打電話給乙○○請他來取回車子，租車期
    間，該車大部分時間由伊使用，嗣告訴人取回該車，談和解時約定由伊賠償，且
    伊的朋友要替伊付這筆錢，不知為何伊的朋友沒有去付錢等語（詳本院八十九年
    一月七日審判筆錄），佐以告訴人亦自承：在租車後第三天被告有和伊通電話，
    第四天因被告找不到甲○○，所以帶其母親來了解情形，第七、八天被告再打電
    話叫伊去取回該車，車子取回後以四萬元達成和解，約定由甲○○付款等語（詳
    本院八十九年一月七日審判筆錄），從上述被告向告訴人租得該車後，大部由證
    人甲○○使用，且在使用該車八天期間，曾多次打電話給告訴人表示續租及因車
    子毀壞其母到告訴人處交涉如何還車，最後更通知告訴人該車之所在請其前去
    取車，可見其並無故意隱匿該車據以使用得利之不法犯意。又告訴人取回該車後
    與被告達成和解，既約定由證人甲○○給付告訴人四萬元，有甲○○簽發之本票
    影本一紙在卷足參，則嗣後係王女未如約付款，非被告片面毀約，更難認被告有
    不法得利之犯意。綜合上述各情，審酌以觀，告訴人之指訴既有諸疑點，被告所
    辯，尚非顯違常情，本件純屬民事糾葛，應循民事途徑解決。經本院依職權調查
    結果，又別無其他積極證據足資證明被告涉有本件詐欺得利之犯行，揆諸前引法
    條規定及判例意旨，既不能證明被告有何詐欺得利之犯行，自應為其無罪之諭知
    。據上論斷，應依刑事訴訟法第三百零一條第一項，判決如主文。
本件經檢察官林志峰到庭執行職務
中      華      民      國    八十九      年      一        月    七    日
                              臺灣臺南地方法院刑事第一庭
                                  法  官  謝瑞龍
如不服本裁定應於送達後十日內向本院提出上訴狀
                                  書記官  陳玉果
中     華      民      國    八十九       年      一        月    七    日


司法院資訊處製作；財團法人民間司法改革基金會備份。
